

NIKIFOR GENCHEV GORANOV

JUNIOR FULL STACK / DEVELOPER

SOBRE MÍ

Soy un joven que le gusta desarrollar nuevas habilidades y seguir aprendiendo. Uno de mis hobbies es la fotografía, entre otros. Me estoy especializando en **Python** con **Django**.

Deseo encontrar un buen mentor que me guíe y me ayude a lograr mis objetivos. También estoy enfocado en mejorar mi dominio del *inglés* y en mis proyectos personales.

Estoy altamente motivado y con ganas por comenzar a trabajar.

CONTACTA CONMIGO

GitHub:https://github.com/NikiDevelop

Móvil: 678-933-670

E-mail: Niki93g@hotmail.com

Linkedin:https://acortar.link/tkbZvh

FORMACIÓN

- Big Data. 2022
- Programación de Sistemas Informáticos. 2020 - 2021
- Grado Superior: Administración y Finanzas. 2015
- Bachillerato. 2013

APTITUDES

- Trabajo en Equipo
- Capacidad de Análisis
- Ampliar mis conocimientos
- Responsable
- Adaptabilidad
- Organización
- Resolución de problemas
- Organizado

LENGUAJES

- Python
- Visual Basic
- Java
- Cisco
- SQL, NoSQL

HABILIDADES

- Django
- HTML y CSS
- Bootstrap
- Big Data
- GitHub
- Git
- MySql
- PostgreSql
- JSP
- Databricks
- Spring Boot
- MVC
- Apache Tomcat
- PvCharm
- Visual Studio Code
- Eclipse

EXPERIENCIA LABORAL

Tengo algunos proyectos personales en mi Portafolio y en mi GitHub

Tengo experiencia en trabajar en equipo, con presión y de cara al público. Se me da bien aprender rápido y adaptarme a las situaciones. He adquirido las habilidades de liderazgo, responsabilidad, trabajar en equipo, resolución de problemas.

Jefe de Equipo

Empresa: Gas Natural Fenosa | 2017 - 2018 | Más de 1 año

 Mi labor era formar a nuevos candidatos. Enseñarles el producto, las tarifas de gas, luz y servicios. Que tipos de descuentos hay y a como aplicarlos. A medir el consumo anual de un cliente, y en base a ese consumo aplicar la tarifa adecuada para cada cliente.

Administración

Empresa: Consultoría. | 2015 - 2017 | Menos de 2 años

 Mi labor era gestionar archivos y organizarlos. Usaba mucho Microsoft Office. También atendía llamadas.

Socorrista

Empresa: Aqualar, SL | 2011 - 1015 | Más de 5 años

IDIOMAS

- Español: Nativo
- Inglés: A2
- Búlgaro: A2